【裁判字號】    98,交易,467
【裁判日期】    981030
【裁判案由】    過失傷害
【裁判全文】
臺灣板橋地方法院刑事判決             98年度交易字第467號
公  訴  人  臺灣板橋地方法院檢察署檢察官
被      告  乙○○
選任辯護人  郭盈蘭律師
上列被告因過失傷害案件，經檢察官提起公訴（98年度調偵字第
1047號），於本院準備程序進行中，被告就被訴之事實為有罪陳
述，經告知被告簡式審判程序之旨，並聽取當事人之意見後，裁
定進行簡式審判程序判決如下：
    主  文
乙○○因過失傷害人，處拘役貳拾日，如易科罰金，以新臺幣壹
仟元折算壹日。
    事  實
一、乙○○於民國97年10月29日22時10分許，騎乘車號為AJ2-70
    7 號重型機車，沿臺北縣三重市○○路往忠孝路方向行駛至
    該路3 段高速公路涵洞下時，本應注意車前狀況並隨時採取
    必要之安全措施，而依當時情況天候晴朗、夜間有照明、路
    面乾燥無缺陷等一切情狀，復無不能注意之情形，竟疏於注
    意及此，因過於靠近道路中央分向線，適有甲○○騎乘車號
    為CXM-022 號重型機車沿上開路段於對向行駛而來，終致不
    及閃避，其機車左前車頭把手不慎擦撞甲○○機車之左前把
    手後，甲○○隨即失控人車倒地，並為此受有左手第4 指3
    公分撕裂傷、左肩挫傷、多處擦傷等傷害。
二、案經甲○○訴由臺北縣政府警察局三重分局報告臺灣板橋地
    方法院檢察署檢察官偵查起訴。
    理  由
一、按除被告所犯為死刑、無期徒刑、最輕本刑為3 年以上有期
    徒刑之罪或高等法院管轄第一審案件者外，於第一次審判期
    日前之準備程序進行中，被告先就被訴事實為有罪之陳述時
    ，得告知被告簡式審判程序之旨，並聽取當事人、代理人、
    辯護人及輔佐人之意見後，裁定進行簡式審判程序，刑事訴
    訟法第273 條之1 第1 項定有明文。經核本案被告乙○○所
    犯係死刑、無期徒刑、最輕本刑為3 年以上有期徒刑以外之
    罪，其於準備程序中就被訴事實為有罪之陳述，經告知簡式
    審判程序之旨，並聽取公訴人、被告之意見後，本院爰依首
    揭規定，裁定改進行簡式審判程序，合先敘明。
二、訊據被告對於上開時、地之過失傷害犯行坦承不諱，核與證
    人即告訴人甲○○於警詢、偵查所言，與證人即被告當日附
    載之王郁雯描述情節相符，復有道路交通事故現場圖、道路
    交通事故調查報告表、事故現場照片等附卷可稽，而就告訴
    人所受傷勢部分，另有新光吳火獅紀念醫院出具之診斷證明
    書存卷可參。按汽車行駛時，駕駛人應注意車前狀況，並隨
    時採取必要之安全措施，道路交通安全規則第94條第3 項定
    有明文，被告領有合法駕駛執照，對此自無不知之理，且於
    行車時本應時刻注意及此，而依事故發生當時情形又無任何
    不能注意之狀況，竟疏未注意，終致騎車於對象同經該處之
    告訴人閃避不及，與被告機車發生擦撞，因而人車倒地並受
    有前開傷勢，被告顯有過失已明。至被告雖稱告訴人當時亦
    不應騎乘機車行駛於內側車道，然該路段既屬未劃分快慢車
    道分隔線之雙向各二車道道路，此觀諸卷附道路交通事故調
    查報告表（一）與卷附照片即明，則告訴人於事故當時縱行
    駛於內側車道，亦無何違反道路交通安全規則第99條第1 項
    規定未行駛遵行車道之相關情事可言，被告前揭質疑容有誤
    會，亦無足憑為認定告訴人與有過失之依據。又被告之過失
    行為與告訴人之受傷結果間，具有相當因果關係，是本案被
    告之過失傷害犯行，事證明確，犯行堪以認定，應予依法論
    科。
三、核被告所為，係犯刑法第284 條第1 項前段之過失傷害罪。
    查被告於偵查犯罪機關未察覺其犯行前，於警方前往處理本
    案事故之際，即承認為肇事人自首犯罪並接受裁判，有臺北
    縣政府警察局三重分局道路交通事故肇事人自首情形紀錄表
    乙紙存卷可按，爰依刑法第62條前段規定減輕其刑。本院審
    酌被告素行良好、無其他前案紀錄、因一時疏忽肇生本案、
    其過失程度、告訴人所受傷勢，事發後雖曾與告訴人商談和
    解事宜，然囿於個人經濟因素，無法全數賠償告訴人所受損
    失，惟被告至少不斷表示願完全坦承犯行，且承諾於能力所
    及範圍內負擔告訴人請求之部分金額，僅因彼等就此意見仍
    有歧異而難成和解，態度並非惡劣等一切情狀，量處如主文
    所示之刑，併諭知易科罰金折算標準，以示警惕。
據上論斷，依刑事訴訟法第273 條之1 第1 項、第299 條第1 項
前段，刑法第284 條第1 項前段、第62條前段、第41條第1 項前
段，刑法施行法第1 條之1 第1 項、第2 項前段，判決如主文。
本案經檢察官蘇振文到庭執行職務。
中    華    民    國    98    年    10    月    30    日
                  交通法庭    法  官  盧軍傑
上列正本證明與原本無異。
如不服本判決，應於判決送達後10日內敘明上訴理由，向本院提
出上訴狀 (應附繕本) ，上訴於臺灣高等法院。其未敘述上訴理
由者，應於上訴期間屆滿後20日內向本院補提理由書「切勿逕送
上級法院」。
                              書記官  周玉茹
中    華    民    國    98    年    10    月    30    日
附錄本案論罪科刑法條全文：
刑法第284條
因過失傷害人者，處六月以下有期徒刑、拘役或五百元以下罰金
，致重傷者，處一年以下有期徒刑、拘役或五百元以下罰金。
從事業務之人，因業務上之過失傷害人者，處一年以下有期徒刑
、拘役或一千元以下罰金，致重傷者，處三年以下有期徒刑、拘
役或二千元以下罰金。


司法院資訊處製作；財團法人民間司法改革基金會備份。
